臺灣苗栗地方法院民事小額判決
111年度苗小字第95號
原      告  陳尹吟  
被      告  温博麟  

上列當事人間侵權行為損害賠償事件，本院於民國111年3月3日
言詞辯論終結，判決如下：
    主      文
一、被告應給付原告新臺幣2萬元，及自民國110年12月13日起至
    清償日止，按年息5％計算之利息。
二、原告其餘之訴駁回。
三、訴訟費用新臺幣1,000元由被告負擔33％，餘由原告負擔。
四、本判決第一項得假執行。
五、原告其餘假執行之聲請駁回。　　
    事實及理由
一、原告主張：被告於民國108年5月29日8時許，騎乘機車搭載
    原告至苗栗縣三義鄉廣盛村中正路住家途中，因細故與原告
    發生爭執，竟基於傷害之犯意，徒手拉扯毆打原告，致原告
    受有雙腳擦傷、左肘擦傷、胸部挫傷之傷害，為此依侵權行
    為之法律關係，請求被告賠償精神慰撫金新臺幣（下同）6
    萬元等語。並聲明：被告應給付原告6萬元，及自起訴狀繕
    本送達之翌日起至清償日止，按年息5％計算之利息；暨願供
    擔保請准宣告假執行。。
二、被告則以：原告的傷疤是自己跳車造成的，當初伊有聲請跟
    原告和解，但原告不同意，伊繳完刑事判決的易科罰金後，
    已經沒有錢可以賠償原告等語為辯。並聲明：原告之訴駁回
    。
三、查原告主張被告於上開時地徒手拉扯毆打原告，致原告受傷
    等情，業據被告於本院109年度苗簡字第146號刑事案件中坦
    承不諱，並經前揭刑事判決認被告犯傷害罪，處有期徒刑2
    月確定，有前揭刑事判決在卷可稽（見卷第19-25頁），復
    經本院調閱該刑事案卷核明無訛，堪信原告之主張為真實。
四、按因故意或過失，不法侵害他人之權利者，負損害賠償責任
    ；不法侵害他人之身體、健康、名譽、自由、信用、隱私、
    貞操，或不法侵害其他人格法益而情節重大者，被害人雖非
    財產上之損害，亦得請求賠償相當之金額，民法第184條第1
    項前段、第195條第1項前段分別定有明文。而非財產上損害
    之慰撫金數額，究竟若干為適當，應斟酌兩造身分、地位、
    經濟狀況、加害程度及其他各種情形，俾為審判之依據（最
    高法院86年度台上字第511號、第3537號判決意旨參照）。
    本件被告於上開時地因細故拉扯毆打原告，致原告受有前述
    傷害，須忍受身體之疼痛，堪認精神上亦受有相當程度之痛
    苦。又原告學歷為高中肄業，從事餐飲業，月入約2萬元以
    內，108年無申報所得資料，109年申報所得為19,987元，名
    下無財產；被告學歷為高中肄業，在磁磚製造廠工作，月入
    約3、4萬元，108年申報所得為183,424元、109年申報所得
    為468,288元，名下無財產等情，業據兩造陳明在卷，並有
    稅務電子閘門財產所得調件明細表在卷可憑（見卷第60頁及
    證物袋）。本院斟酌兩造前開教育程度、經濟狀況、身分、
    地位，並考量被告之行為態樣及原告傷勢輕重程度，認原告
    請求精神慰撫金6萬元尚屬過高，應以2萬元為適當。
五、綜上所述，原告依侵權行為之法律關係請求被告給付2萬元
    ，及自起訴狀繕本送達翌日即110年12月13日起至清償日止
    ，按年息5％計算之遲延利息，為有理由，應予准許；逾此範
    圍之請求，則無理由，應予駁回。
六、本件原告勝訴部分，係適用小額程序所為被告敗訴之判決，
    依民事訴訟法第436條之20規定，應依職權宣告假執行。原
    告陳明願供擔保請准宣告假執行，僅係促使法院職權發動，
    不另為准駁之諭知。至原告敗訴部分，其假執行之聲請已失
    所依附，應予駁回。
七、訴訟費用負擔之依據：民事訴訟法第79條。 
中　　華　　民　　國　　111 　年　　3 　　月　　24　　日
                  苗栗簡易庭  法　官　顏苾涵
以上正本係照原本作成。
如不服本判決，應於判決送達後20日內，以判決違背法令為理由
，向本院提出上訴狀並表明上訴理由，及須按他造當事人之人數
附繕本。如委任律師提起上訴者，應一併繳納上訴審裁判費。
上訴理由應表明：
  一、原判決所違背之法令及其具體內容，
  二、依訴訟資料可認為原判決有違背法令之具體事實。
如未表明上訴理由者，應於上訴後20日內向本院提出上訴理由。
當事人如對本件訴訟內容有所疑義，得聲請閱卷。
                              書記官　楊慧萍
中　　華　　民　　國　　111 　年　　3 　　月　　24　　日